臺灣高雄地方法院刑事判決
111年度審易字第1036號
公  訴  人  臺灣高雄地方檢察署檢察官
被      告  梁淑芬


上列被告因業務侵占案件，經檢察官提起公訴（111年度偵緝字
第1468號），被告於準備程序中就被訴事實為有罪之陳述，本院
合議庭裁定改依簡式審判程序審理，判決如下：
    主  文
梁淑芬犯業務侵占罪，處有期徒刑陸月，如易科罰金，以新臺幣
壹仟元折算壹日。
未扣案之犯罪所得新臺幣伍萬陸仟參佰捌拾元沒收，於全部或一
部不能沒收或不宜執行沒收時，追徵其價額。
    事  實
梁淑芬自民國104年6月26日起至110年5月6日止，受僱於林曉菁
所經營，址設在高雄市○○區○○街00號之「廣城美現烤蛋糕」店，
擔任櫃臺收銀員，負責收銀工作，為從事業務之人。詎梁淑芬利
用收銀職務之便，竟意圖為自己不法之所有，基於業務侵占之接
續犯意，於附表所示時間，在前開廣城美現烤蛋糕店，將附表所
示結帳時向顧客收取之現金侵吞入己，以此方式侵占如附表所示
金額共新臺幣（下同）5萬6,380元。嗣「廣城美現烤蛋糕」負責
人林曉菁結算營業額，發現金額短缺，遂調閱監視錄影畫面，並
清查梁淑芬經手之帳目，始悉上情。
    理  由
一、上開犯罪事實，業據被告梁淑芬於偵查及本院審理中坦承不
    諱，核與證人即告訴人林曉菁於偵查中證述之情節相符，並
    有協議書、監視錄影光碟及監視錄影畫面翻拍照片等件附卷
    可佐，足認被告自白與事實相符，堪予採為認定事實之基礎
    。從而，本案事證明確，被告上開犯行堪予認定，應依法論
    科。
二、被告為本案行為後，刑法第336條第2項業務侵占罪，雖於10
    8年12月25日修正公布，並於同年月27日生效，然該次修正
    僅係統一罰金刑之計算標準，未變動法律之實質內容，不生
    有利或不利之問題，自無比較新舊法之問題，應逕適用現行
    法即修正後之規定，合先敘明。
三、核被告所為，係犯刑法第336條第2項之業務侵占罪。又被告
    利用任職於廣城美現烤蛋糕店擔任櫃檯收銀員之同一機會，
    於附表編號1至68所示之密切接近時間，基於侵占結帳時收
    取之現金之單一犯意，多次將職務上所持有之收銀營收款項
    侵吞入己，侵害同一法益，各該行為之獨立性極為薄弱，依
    一般社會健全觀念，應視為數個舉動之接續施行，而為包括
    一行為之接續犯予以評價為當，故僅論以一業務侵占罪。告
    訴代理人主張論以數罪併罰等語，容有誤會。
四、爰以行為人之責任為基礎，審酌被告正值壯年，竟不思以正
    當方法獲取財物，反利用職務上之機會侵占業務上持有之款
    項，使告訴人受有財產上損害，且迄今尚未賠償告訴人所受
    損害，所為誠屬不該；惟念其犯後坦承犯行，態度尚可，兼
    衡被告所侵占財物數額、方式、被告自陳之智識程度與經濟
    狀況（詳見本院審易卷第63頁）、素行（詳見卷附臺灣高等
    法院被告前案紀錄表）等一切情狀，量處如主文所示之刑，
    並諭知易科罰金之折算標準。 
五、被告侵占之金額共計5萬6,380元，為被告之犯罪所得，未據
    扣案，亦未實際合法發還告訴人，應依刑法第38條之1第1項
    前段、第3項之規定宣告沒收，於全部或一部不能沒收或不
    宜執行沒收時，追徵其價額。
據上論斷，應依刑事訴訟法第273條之1第1項、第299條第1項前
段，判決如主文。
本案經檢察官張媛舒提起公訴，檢察官范文欽到庭執行職務。
中　　華　　民　　國　　111 　年　　11　　月　　23　　日
                  刑事第五庭    法　官   丁亦慧
以上正本證明與原本無異。
如不服本判決應於收受送達後20日內向本院提出上訴書狀，並應
敘述具體理由；如未敘述上訴理由者，應於上訴期間屆滿後20日
內向本院補提理由書（均須按他造當事人之人數附繕本）「切勿
逕送上級法院」。
中　　華　　民　　國　　111 　年　　11　　月　　23　　日
　　　　　　　　　　　　　　　　書記官   盧重逸

附錄本案論罪科刑法條： 
中華民國刑法第336條第2項
對於業務上所持有之物，犯前條第1 項之罪者，處6 月以上5 年
以下有期徒刑，得併科9 萬元以下罰金。

附表：
編號 收款日期及時間 金額(新臺幣) 1 106年6月21日10時許 1,000元 2 106年6月21日13時許 500元 3 106年6月21日13時16分許 500元 4 106年6月21日14時39分許 1,000元 5 106年6月22日11時7分許 500元 6 106年6月22日13時3分許 1,000元 7 106年6月22日14時53分許 1,000元 8 106年6月23日13時12分許 1,000元 9 106年6月23日14時40分許 1,000元 10 106年6月24日13時10分許 500元 11 106年6月24日13時42分許 500元 12 106年6月24日13時44分許 1,000元 13 106年6月24日13時56分許 500元 14 106年6月24日15時11分許 500元 15 106年6月24日15時45分許 1,000元 16 106年6月25日10時53分許 1,000元 17 106年6月25日10時55分許 1,000元 18 106年6月25日12時34分許 1,000元 19 106年6月25日13時4分許 1,000元 20 106年6月27日12時36分許 500元 21 106年6月27日12時43分許 500元 22 106年6月27日13時42分許 500元 23 106年6月27日13時49分許 500元 24 106年6月27日14時30分許 1,000元 25 106年6月27日17時38分許 500元 26 106年6月28日9時47分許 1,000元 27 106年6月28日11時19分許 1,000元 28 106年6月28日14時20分許 1,000元 29 106年6月29日12時45分許 3,000元 30 106年6月29日13時45分許 1,000元 31 106年6月30日13時7分許 500元 32 106年6月30日13時19分許 3,000元 33 106年7月1日9時37分許 1,000元 34 106年7月1日9時58分許 1,000元 35 106年7月1日11時46分許 1,000元 36 106年7月1日12時47分許 500元 37 106年7月2日10時6分許 500元 38 106年7月2日10時44分許 1,000元 39 106年7月2日11時3分許 500元 40 106年7月2日11時55分許 500元 41 106年7月2日12時3分許 500元 42 106年7月2日12時29分許 1,000元 43 106年7月4日10時6分許 3,000元 44 106年7月4日10時42分許 1,000元 45 106年7月4日13時15分許 1,000元 46 106年7月5日10時50分許 500元 47 106年7月5日11時10分許 100元 48 106年7月5日11時24分許 1,000元 49 106年7月5日11時24分許 1,000元 50 106年7月5日13時32分許 80元 51 106年7月5日14時48分許 1,000元 52 106年7月5日16時49分許 50元 53 106年7月5日16時59分許 1,000元 54 106年7月6日09時29分許 500元 55 106年7月6日11時23分許 1,000元 56 106年7月6日11時56分許 1,000元 57 106年7月6日12時37分許 500元 58 106年7月6日13時35分許 500元 59 106年7月7日10時25分許 500元 60 106年7月7日10時52分許 1,000元 61 106年7月7日11時20分許 2,000元 62 106年7月8日11時2分許 500元 63 106年7月8日11時31分許 1,000元 64 106年7月8日13時25分許 500元 65 106年7月8日14時56分許 50元 66 106年7月8日16時30分許 50元 67 106年7月9日15時14分許 500元 68 106年7月11日15時8分許 50元 總計                                 56,380元